【裁判字號】    95,再,11
【裁判日期】    950707
【裁判案由】    級俸
【裁判全文】
臺中高等行政法院裁定
                                     95年度再字第00011號
再審聲請人  甲○○
相  對  人  彰化縣政府
代  表  人  乙○○
訴訟代理人  戊○○
            庚○○
            己○○
相  對  人  彰化縣立芬園國民中學
代  表  人  丙○○
相  對  人  教育部
代  表  人  丁○○
上列當事人間因級俸事件，再審聲請人對本院中華民國93年8月
19 日93年度訴字第250號判決聲請再審之訴。本院裁定如下︰
    主  文
再審之聲請駁回。
再審聲請費用由聲請人負擔。
    理  由
一、按當事人對於行政法院之判決，提起再審之訴，須有行政訴
    訟法第273條、第274條所定情形之一者，方得為之。又再審
    之訴，依同法第277條第1項第4款之規定，必須表明「再審
    理由及關於再審理由並遵守不變期間之證據」。所謂表明再
    審理由，必須指明確定判決有如何合於行政訴訟法第273條
    所定再審事由之具體情事始為相當，倘僅泛言有再審事由而
    無具體情事者，仍難謂已合法表明再審事由，其聲請再審即
    屬不合法。
二、本件再審聲請人前係被告彰化縣芬園國民中學教師（下稱芬
    園國中），申請於92年11月1日自願退休，經再審相對人芬
    園國中以民國（以下同）92年9月29日芬中人字第092000264
    8號函送原告退休事實表及有關證件，再審相對人彰化縣政
    府爰依芬園國中函報其最後在職月份薪級625元，於92年10
    月20日以府人三字第0920198537號函，核定退休薪級為625
    元，再審聲請人不服，向再審相對人教育部提出訴願，案經
    教育部以訴願無理由於93年5月3日台訴字第0930034115A號
    訴願決定駁回其訴願，再審聲請人仍不服，提起行政訴訟，
    經本院93年度訴字第250號判決以原告之訴關於請求頒發簡
    任一等功績服務獎章、簡任二等功績服務獎章、簡任三等功
    績服務獎章及年績服務獎章部分為不合法、其餘部分為無理
    由，而駁回其之訴在案。再審聲請人猶表不服，經向最高行
    政法院提起上訴，經該院95年度裁字第00238號裁定，以上
    訴人未具體指明原判決有何違背法令、不適用法規或適用不
    當之情事，其上訴為不合法，而駁回其上訴確定。
三、經查再審聲請人對上開本院93年度訴字第250號判決提起本
    件再審之訴，核其所訴內容，僅重複主張關於伊服務年資滿
    二十年應獲核頒簡任一等功績服務獎章、教師甄試合格為甲
    等特考之資格、退休薪級應更正為簡任最高級等事項之爭執
    ，無具體指明其有發見如何未經斟酌之證物，或得使用該證
    物，而得受較有利之判決。亦未指明本院前判決就足以影響
    於判決之重要證物有漏未審酌之情形，難謂已合法具體表明
    再審理由，再審聲請人就此部分再審之聲請顯不合法。
四、次查再審聲請人主張其前對再審相對人教育部所提起之行政
    訴訟，原處分單位為彰化縣政府，本院對被告教育部部分應
    有管轄權，本院當時將該教育部部分，裁定移送台北高等行
    政法院，於法不合一節。按「再審之訴，應於30日之不變期
    間內提起。前項期間自判決確定時起算。但再審之事由知悉
    在後者，自知悉時起算。」行政訴訟法第276條第1、2項定
    有明文。本件再審原告對教育部之訴，前經本院於93年8 月
    19日以93年度訴字第250號裁定移送臺北高等行政法院，該
    裁定係於93年8月30日送達再審原告，此有送達證書附在本
    院93年度訴字第250號案卷內可稽，再審聲請人未於行政訴
    訟法第268條所定之10日內提起抗告，上開裁定於93年9月9
    日確定，再審聲請人遲至95年3月20日，始聲請再審，顯已
    逾法定不變期間，其再審之聲請亦為不合法。
五、綜上，本件再審之聲請均屬不合法，爰不經言詞辯論，逕以
    裁定駁回。
六、依行政訴訟法第278條第1項、第104條、民事訴訟法第95 條
    、第78條，裁定如主文。
中    華    民    國    95    年    7    月     7    日
                 第二庭審判長法  官  王  德  麟
                             法  官  許  武  峰
                             法  官  林  金  本
以上正本證明與原本無異。
如不服本裁定，應於裁定送達後10日內以書狀敘明理由，經本院
向最高行政法院提起抗告（須依對造人數附具繕本）；並應預繳
送達用雙掛號郵票390元（34元及5元郵票各10份)。
中    華    民    國    95    年    7    月   11      日
                              書記官  林  淑  雯


司法院資訊處製作；財團法人民間司法改革基金會備份。
